# 陈版：出口到保税区的收入确认问题

提问人：avril850521 时间：2013-12-27 10:27:50
出口到出口保税区（直接出口）收入确认中，公司送货到出口保税区仓库，并以集中报关形式进行报关（即当月出货在下月初集中报关完成，海关规定集中报关可在次月底前完成即可），这时按企业会计准则将风险及所有权实际已经转移给买方，只是报关未在当月完成 ，个人认为在会计上应该确认收入，此时报关收入与会计收入一致，只是报关由于形式问题在时间上有延迟，是否有问题？是否有相关上市公司案例？谢谢

回答人：chenyiwei
个人赞同你的意见。报关更多地是一项申报登记程序，并不是行政许可。除非相关销售合同明确约定以办理完毕报关手续作为存货所有权上主要风险和报酬转移的标志，或者能否完成报关因存在法律障碍而存在不确定性，一般不应影响收入确认。